臺灣臺中地方法院刑事判決　　　　　　　100年度訴字第553號
公　訴　人　臺灣臺中地方法院檢察署檢察官
被　　　告　陳恩德
上列被告因違反毒品危害防制條例案件，經檢察官提起公訴（10
0 年度毒偵字第17號），被告於準備程序中就被訴事實為有罪之
陳述，受命法官於聽取當事人之意見後，由本院合議庭裁定由受
命法官獨任以簡式審判程序判決如下：
    主    文
陳恩德施用第一級毒品，累犯，處有期徒刑捌月。又施用第二級
毒品，累犯，處有期徒刑伍月。應執行有期徒刑拾壹月。
    犯罪事實
一、陳恩德前因施用毒品案件，經依本院95年度毒聲字第1208號
    裁定送觀察勒戒處所觀察勒戒，經評定認無繼續施用毒品傾
    向後，而於民國96年5 月8 日執行完畢釋放，並由臺灣臺中
    地方法院檢察署檢察官以96年度毒偵緝字第82號為不起訴處
    分確定。其於觀察勒戒執行完畢後5 年內，復因施用毒品案
    件，於97年10月24日經臺灣苗栗地方法院以97年度訴字第
    471 號判決分處有期徒刑7 月、7 月、4 月，並定應執行有
    期徒刑1 年4 月，於同年10月24日確定，甫於98年12月28日
    縮短刑期執行完畢。詎猶不知悔改，復分別基於施用第一級
    毒品海洛因及第二級毒品甲基安非他命之犯意，於99年9 月
    13日上午，在臺中市○○區○○路1 段育英巷87之1 號，先
    以將第一級毒品海洛因摻水再以其所有之注射針筒注射（未
    扣案) 身體之方式，施用第一級毒品海洛因1 次，再以將第
    二級毒品甲基安非他命置入玻璃球（未扣案）燒烤吸食所產
    生煙霧之方式，施用第二級毒品甲基安非他命1 次。嗣於99
    年9 月17日14時40分許，為警在上址查獲。
二、案經臺中縣警察局（已改制為臺中市政府警察局，下同）和
    平分局報告臺灣臺中地方法院檢察署檢察官偵查起訴。
    理    由
一、本件被告陳恩德所犯，非死刑、無期徒刑、最輕本刑為3 年
    以上有期徒刑之罪，或高等法院管轄第一審之案件，被告於
    準備程序中，就前揭被訴事實為有罪之陳述，經受命法官告
    以簡式審判程序之旨，並聽取被告與公訴人之意見後，本院
    認無不得或不宜改依簡式審判程序進行之處，爰依刑事訴訟
    法第273 條之1 第1 項、第284 條之1 ，經合議庭評議後，
    裁定本件由受命法官獨任進行簡式審判程序，是本件之證據
    調查，依刑事訴訟法第273 條之2 規定，不受同法第159 條
    第1項 、第161 條之2 、第161 條之3 、第163 條之1 及第
    164 條至170 條規定之限制，合先敘明。
二、上開犯罪事實，業據被告於本院準備程序及審理中，坦承不
    諱，且經被告同意所採集之尿液送驗結果，確呈嗎啡及甲基
    安非他命陽性反應一情，有詮昕科技股份有限公司99年10月
    7 日第00000000號濫用藥物尿液檢驗報告、採尿同意書、真
    實姓名對照表各1 紙附卷可稽。另依文獻記載，施用海洛因
    後24小時內經由尿液排出之量可達使用劑量之80% ，該種毒
    品於尿液中排出之最長時限，受施用劑量、施用方式、個人
    體質及代謝情況等因素影響，因個案而異，一般可檢出之最
    長時間為海洛因服用後2 至4 天；而施用甲基安非他命後24
    小時內，約有施用劑量之70% 由尿中排出，該毒品於尿液中
    排出之最長時限，受施用劑量、施用方式、個人體質及代謝
    情況等因素影響，因個案而異，一般可檢出之最長時間為甲
    基安非他命1 至5 天等情，業經行政院衛生署管制藥品管理
    局90年5 月4 日管檢字第93902 號函釋明確。是被告確有於
    如犯罪事實欄所載之時、地分別施用海洛因、甲基安非他命
    之事實至明，故被告之自白核與事實相符，堪予採信。本案
    事證已臻明確，被告犯行洵堪認定，應予依法論科。
三、論罪科刑
（一）按犯毒品危害防制條例第10條之罪者，依同條例第20條第
      1 項、第2 項規定，應先經觀察、勒戒或強制戒治之程序
      ，惟觀察、勒戒或強制戒治執行完畢釋放後，5 年內再犯
      第10條之罪者，即應依法追訴處罰，此觀諸毒品危害防制
      條例第23條第2 項即明。查被告因施用毒品案件，經本院
      以95年度毒聲字第1208號裁定送觀察、勒戒後，認無繼續
      施用毒品傾向，於96年5 月8 日執行完畢釋放，並由臺灣
      臺中地方法院檢察署檢察官以96年度毒偵緝字第82號為不
      起訴處分等情，有臺灣高等法院被告前案紀錄表1 份附卷
      可稽。被告既於觀察、勒戒執行完畢釋放後5 年內又再為
     本件施用第一級毒品、第二級毒品之行為，即無再經觀察、
     勒戒或強制戒治之必要，應由檢察官逕行起訴，合先說明
     。
（二）查海洛因、甲基安非他命分別係毒品危害防制條例第2條
      第2 項第1 款、第2 款規定之第一級毒品、第二級毒品，
      是核被告所為，分別係犯同條例第10條第1 項、第2 項之
      施用第一級毒品罪、施用第二級毒品罪。其施用第一級毒
      品、第二級毒品前持有第一級毒品、第二級毒品之低度行
      為，各應為施用之高度行為所吸收，均不另論罪。被告有
      如犯罪事實欄所載犯罪科刑及刑之執行完畢情形，有臺灣
      高等法院被告前案紀錄表1 份在卷可稽，其於有期徒刑執
      行完畢後5 年內，故意再犯本件有期徒刑以上之2 罪，均
      為累犯，均應依刑法第47條第1 項之規定，各加重其刑。
      又被告所犯上開2 罪間，犯意各別，行為互殊，應予分論
      併罰。爰審酌被告有如犯罪事實欄所示施用毒品而經觀察
      、勒戒及受有期徒刑之執行完畢紀錄，有上開前案紀錄表
      可參，竟再犯本件施用第一級毒品罪及施用第二級毒品罪
      ，顯見其意志不堅，無法拒絕毒品，又被告施用毒品不但
      戕害個人身心健康，且對社會治安有相當程度之潛在危害
      ，兼衡其為智識程度、生活狀況（見警詢當事人資料欄）
      ，及犯罪後坦承犯行，犯後態度尚佳、犯罪之動機、目的
      、手段及公訴人求刑尚稱允當等一切情狀，分別量處如主
      文所示之刑，並定其應執行之刑，以示懲儆。
據上論斷，應依刑事訴訟法第273條之1第1項、第299條第1項前
段，毒品危害防制條例第10條第1 項、第2 項，刑法第11條前段
、第47條第1 項、第51條第5 款，判決如主文。
本案經檢察官吳孟潔到庭執行職務。
中    華    民    國   100    年    4     月    19    日
                    刑事第十二庭  法  官  莊秋燕
以上正本證明與原本無異。
如不服本判決應於收受送達後10日內向本院提出上訴書狀，並應
敘述具體理由；其未敘述上訴理由者，應於上訴期間屆滿後20日
內向本院補提理由書（均須按他造當事人之人數附繕本）「切勿
逕送上級法院」。
                                  書記官  楊賀傑
中    華    民    國   100    年    4     月    19    日
附錄本案論罪科刑法條：
毒品危害防制條例第10條
施用第一級毒品者，處6月以上5年以下有期徒刑。
施用第二級毒品者，處3年以下有期徒刑。